【裁判字號】    89,上易,1606
【裁判日期】    891026
【裁判案由】    竊盜
【裁判全文】
臺灣高等法院臺南分院刑事判決            八十九年度上易字第一六六號 Ｇ
      上  訴  人
      即  被  告  乙  ○  ○
右上訴人因竊盜案件，不服臺灣臺南地方法院八十九年度易字第一五三三號中華民國
八十九年八月十一日第一審判決（起訴案號：臺灣臺南地方法院檢察署八十九年度偵
字第五九六三號），提起上訴，本院判決如左：
      主      文
上訴駁回。
      事      實
一、乙○○前於民國（下同）八十五年間因竊盜案件，經臺灣高雄地方法院判處有期
    徒刑八月確定，於八十六年十一月十二日執行完畢，仍不知悛悔，復意圖為自己
    不法之所有，於八十九年五月十二日下午一時十五分許，在台南市○區○○路六
    十二號前，利用甲○○未關上其所有Ｃ九─六四二七號自用小客車後車窗之機會
    ，伸手入該自小客車後座內，竊取甲○○所有置於該自用小客車內價值新台幣二
    萬五千元亞米茄手錶一只，經甲○○當場發現後報警查獲。
二、案經臺南市警察局第一分局報請台灣台南地方法院檢察署檢察官偵查起訴。
      理      由
一、右揭時、地伸手入車牌號碼Ｃ九─六四二七號自小客車後車窗內，竊取甲○○所
    有放置該車後座內之亞米茄手錶一只之事實，業據被告乙○○於偵查及原審審理
    中坦承不諱，核與被害人甲○○於警訊時所指訴之情節相符，且有贓物認領保管
    單一紙附卷可稽，被告自白與事實相符，故本件事證明確，被告犯行堪予認定。
二、核被告乙○○所為，係犯刑法第三百二十條第一項之竊盜罪。被告前曾於八十五
    年間因竊盜案件，經臺灣高雄地方法院判處有期徒刑八月確定，並於八十六年十
    一月十二日執行完畢，有臺灣高等法院被告全國前案紀錄表一份在卷可憑，其於
    五年以內，再犯本件有期徒刑以上之罪，為累犯，應依法加重其刑。原審以事證
    明確，因予適用刑法第三百二十條第一項、第四十七條，罰金罰鍰提高標準條例
    第一條前段之規定，併審酌被告犯罪之動機、目的、手段、竊取財物之價值及飯
    後態度等一切情狀，量處被告有期徒刑捌月，以資懲戒，經核原判決認事用法並
    無違誤，量刑亦稱妥適，被告上訴意旨指摘原判決不當，非有理由，應予駁回。
三、被告經合法傳喚，無正當理由不到庭，爰不待其陳述逕行判決。
據上論斷，應依刑事訴訟法第三百六十八條、第三百七十一條，判決如主文。
本案經檢察官羅清溪到庭執行職務。
中    華    民    國      八十九      年      十      月      二十六    日
                                  臺灣高等法院臺南分院刑事第五庭
                                      審判長法官  茆    臺    雲
                                            法官  蔡    長    林
                                            法官  曾    平    杉
右正本證明與原本無異。
不得上訴。
                                      法院書記官  黃    全    忠
中    華    民    國      八十九      年      十      月     三十       日
附錄法條：
刑法第三百二十條第一項：意圖為自己或第三人不法之所有，而竊取他人之動產者，
                        為竊盜罪，處五年以下有期徒刑、拘役或五百元以下罰金
                        。


司法院資訊處製作；財團法人民間司法改革基金會備份。
